【裁判字號】    95,上易,878
【裁判日期】    950824
【裁判案由】    竊盜等
【裁判全文】
臺灣高等法院臺中分院刑事判決         95年度上易字第878號
上  訴  人  臺灣彰化地方法院檢察署檢察官
上  訴  人
即  被  告  己○○
                      樓（
            戊○○
                    （現另案於臺灣彰化看守所附設勒戒所）
上列上訴人等因被告等竊盜等案件，不服臺灣彰化地方法院95年
度易字第545號中華民國95年6月13日第一審判決（起訴案號：臺
灣彰化地方法院檢察署95年度偵字第3173、3461、3675、3713號
，移送併辦案號：95年度偵字第4309號）提起上訴，檢察官並移
送併辦（95年度偵字第4700、4863、5699號），本院判決如下：
    主  文
原判決撤銷。
戊○○共同連續攜帶兇器竊盜，累犯，處有期徒刑壹年；扣案之
大型手剪、美工刀各壹支及未扣案之小型扳手壹支均沒收。
己○○共同連續攜帶兇器竊盜，累犯，處有期徒刑壹年陸月，扣
案之大型手剪、美工刀各壹支及未扣案之小型扳手壹支均沒收；
又收受贓物，累犯，處有期徒刑參月。應執行有期徒刑壹年柒月
；扣案之大型手剪、美工刀各壹支及未扣案之小型扳手壹支均沒
收。
    事  實
一、戊○○前於民國（下同）88年間，因竊盜案件經法院判處有
    期徒刑貳年陸月確定，甫於92年 1月28日執行完畢。己○○
    曾因違反毒品危害防制條例案件，經法院判處應執行有期徒
    刑1年2月確定，於94年2月15日執行完畢。詎2人因缺錢花用
    ，竟不知悔改，己○○或與戊○○、或與沈志銘（由檢察官
    另案處理）共同、或各自單獨 1人基於意圖為自己不法所有
    之概括犯意，而為以下之竊盜犯行：
  1.己○○於95年2月6日下午 5時許，在彰化市○○里○○路陸
    橋下，徒手竊取華夏小客車租賃股份有限公司所有之車牌YY
    -1305號自小客車 1部 (價值約新台幣《下同》25萬元)，得
    手後供己駛用 (嗣後將該車丟棄在彰化市○○路金油加油站
    附近路旁)。
  2.己○○與沈志銘於95年2月14日凌晨2時許，駕駛己○○上揭
    所竊之 YY-1305號自小客車，在彰化縣鹿港鎮○○○路47號
    竊取順隆工業股份有限公司所有之銅製電鍍桿約30餘支、約
    重40公斤；得手後載往不知情之許書昇所經營之鹿東資回收
    場變賣得款，2人朋分花用。
  3.己○○與沈志銘於95年 2月14日凌晨某時許，駕駛己○○上
    揭所竊之 YY-1305號自小客車，翻踰圍牆進入彰化縣鹿港鎮
    ○○○路 6號鑫鹿電鍍公司無人住居之廠房內（侵入建築物
    部分未據告訴），竊取該公司所有之銅製電鍍桿約50餘支、
    約重60公斤；得手後載往不知情之許書昇所經營之鹿東資源
    回收場變賣得款，2人朋分花用。
  4.戊○○與己○○於95年3月初某日晚上8時許，由戊○○駕駛
    車牌 E8-2292號自小客車搭載己○○，至癸○○位於彰化縣
    福興鄉○○村○○路 442號工地，共同持戊○○所有、客觀
    上足供兇器使用之大型手剪 1支，竊取癸○○所有之電纜線
    50公斤，得手後，2 人於翌日將上開竊得之電纜線載至彰化
    縣彰化市○○路旁，以 5,000元之價格，售予綽號「阿勇」
    之姓名年籍不詳成年男子。
  5.戊○○與己○○於95年3月中旬晚上8時許，由戊○○駕駛車
    牌 E8-2292號自小客車搭載己○○，至丙○○（起訴書誤載
    為沈宗志）位於彰化縣鹿港鎮東崎里石碑巷10之 3號未完工
    之工廠內，共同持戊○○所有、客觀上足供兇器使用之大型
    手剪1支，竊取丙○○所有之電纜線 100公斤，得手後，2人
    復於翌日將上開竊得之電纜線載運至彰化縣彰化市○○路旁
    ，以 7,000元之價格，售予綽號「阿勇」之姓名年籍不詳之
    男子，所賣得金額則朋分花用。
  6.戊○○與己○○於95年3月26日晚上9時許，由己○○駕駛車
    牌 OF-6363號自小客車搭載戊○○，途經彰化縣鹿港鎮大城
    港餐廳靠近鹿港基督教醫院之道路旁，見辛○○所有之車牌
    GT-7232 號自小貨車停置該處，即由戊○○把風，己○○則
    持戊○○所有、客觀上足供兇器使用之小型扳手 1支，撬開
    辛○○所有之上開車輛之車門，並將車輛發動而竊取之，所
    竊得之車輛則交由戊○○使用。
  7.戊○○與己○○於95年 3月28日中午12時許，由戊○○駕駛
    車牌 E8-2292號自小客車搭載己○○，至彰化縣鹿港鎮東崎
    里詔安里某旦巷68號，共同竊取丁揚實業有限公司所有之銅
    質噴水小銅爪 5箱（價值約2萬元），得手後，2人復於同日
    下午13時許將上開竊得之物載運至彰化縣彰化市○○路 ○段
    320 號三麟資源回收場，以12,000元之價格，售予不知情之
    陳漢倉，得款朋分花用。
  8.戊○○於95年 3月29日上午5時30分，駕駛車牌E8-2292號自
    小客車，並攜帶其所有、客觀上足供兇器使用之大型手剪及
    美工刀各 1支，至子○○所經營位於彰化縣鹿港鎮竹圍巷60
    號「益興塑膠股份有限公司」，竊取子○○所有之電纜線20
    0公尺（重約250公斤，價值約40,000元）得手；同日下午 4
    時許，將該批電纜線載至彰化縣鹿港鎮頂厝里頂厝巷之公墓
    內，並聯絡己○○前來共同刮取電纜線內之銅線以變賣，詎
    己○○明知上開電纜線係戊○○所竊之贓物，仍基於收受贓
    物之犯意，與戊○○在該處共同刮除上開竊得之電纜線而收
    受贓物，準備變賣；嗣為警當場查獲，始知悉上情。
  9.己○○於95年 4月27日下午14時35分許，在彰化縣秀水鄉○○路與民意街口，見乙○○所有而停置該處之車牌 2610-HQ
    號自小貨車車上載有輪胎33條、機車零件5箱、機油2箱，且
    未熄火，即以徒手方式竊取該車輛及車上貨物，並於翌日（
    28日）將上開竊得之車輛棄置在彰化縣鹿港鎮○○路○段313
    內之振興宮空地，另於同年5月2日18時許，將上揭竊得之輪
    胎32條，以4800元之價格，賣予不知情之魏嘉佑所經營位於
    彰化縣鹿港鎮○○路17號「金品輪胎行」。
  10.己○○於95年5月5日下午 1時許，至彰化縣鹿港鎮○○里○○路○段150號，以客觀上足供兇器使用之十字螺絲起子 1支
    ，竊取庚○○所有而停置該處之車牌 R5-8593號自小貨車及
    置於車上之架空電信纜線563公尺、地下電信纜線294公尺、
    電鑽3把等物品，並將上開竊得之電鑽，以1,000元之價格，
    賣予不知情之黃江水所經營位於彰化縣鹿港鎮頭崙里頭崙巷
    65號「大一資源回收場」。
  11.己○○於95年5月5日下午 4時許，至彰化縣鹿港鎮○○里○○路 308號，以徒手之方式，竊取張土牆所有而停放於該址
    之車牌 Y5-5601號自小貨車上之銅製水管三通半成品95公斤
    、四通半成品95公斤，並將上開所竊得之銅製水管置放在其
    所有之車牌號碼 OF-6363號自小客車上，準備載運變賣。嗣
    於同日下午 4時45分許，己○○駕駛該所竊車輛載運竊得之
    銅製水管，駛經彰化縣鹿港鎮○○里○○路○段316號前時，
    為警當場查獲，而查悉上情。
二、案經彰化縣警察局鹿港、彰化分局先後報請臺灣彰化地方法
    院檢察署檢察官偵查起訴暨移送併辦。
    理  由
一、訊據被告被告戊○○及上訴人即被告（下稱被告）己○○對
    於上揭事實，迭於警詢、偵訊、原審及本院審理時均坦承不
    諱，核與證人即被害人壬○○、寅○○、丁○○、癸○○、
    丙○○、子○○、辛○○、張土牆、庚○○、甲○○、乙○○等人於警詢時，及證人即大一資源回收場負責人黃江水、
    三麟回收場負責人陳漢倉、金品輪胎行負責人魏嘉佑、鹿東
    資源回收場負責人許書昇等人於警詢、偵訊時證述之情節相
    符，並有贓物認領保管單、現場查證照片、查獲照片、車輛
    竊盜、車牌失竊個別查詢報表—查詢車輛認可資料、車輛車
    牌失竊作業—查獲車輛認可資料表在卷可稽，足見被告2 人
    之自白與事實相符。本件事證明確，被告 2人上開竊盜犯行
    堪以認定。
二、按刑法第320條第1項竊盜罪、第349條第1項收受贓物罪之法
    定本刑中罰金刑最低額部分，依修正後刑法第33條第 5款規
    定為「新台幣 1千元以上，以百元計算之」，較舊法所定罰
    金最低額為銀元 1元以上為重，又法定罰金刑之加重，依修
    正後之刑法第67條規定其最高度及最低度同加重之，較修正
    前刑法第68條規定僅加重其最高度，為不利於被告，依刑法
    第2條1項規定，均以舊法有利於被告，而應適用修正前刑法
    之上開規定。次按刑法第 321條第1項第3款之攜帶兇器竊盜
    罪，係以行為人攜帶兇器竊盜為其加重條件，此所謂兇器，
    其種類並無限制，凡客觀上足對人之生命、身體、安全構成
    威脅，具有危險性之兇器均屬之，且祇須行竊時攜帶此種具
    有危險性之兇器為已足，並不以攜帶之初有行兇之意圖為必
    要。（最高法院79年台上字第5253號判例意旨可資參照）。
    查大型手剪、美工刀、小型扳手及十字螺絲起子均為足以殺
    傷人生命、身體之器械，顯為具有危險性之兇器。故核被告
    戊○○與己○○就上揭一之4至6所示、及被告戊○○就一之
    8 所示、被告己○○就上揭一之10所示之行為，均係犯刑法
    第 321條第1項第3款之攜帶兇器竊盜罪，被告己○○就上揭
    一之3所為，係犯刑法第321條第1項第2款之踰越牆垣竊盜罪
    ；被告 2人就上揭一之7及被告志福就上揭一之1、2、9、11
    所為係犯刑法第320條第1項之普通竊盜罪；被告己○○另於
    上揭一之 8所為係犯刑法第349條第1項之收受贓物罪。被告
    戊○○及己○○間就事實一之4至7、及被告己○○與沈志銘
    間就上揭一之2、3所示之竊盜犯行，有犯意之聯絡及行為之
    分擔，皆為共同正犯。又被告行為後，刑法第56條連續犯之
    規定，業於94年2月2日修正公布刪除，並於95年7月1日施行
    ，則被告之犯行，因行為後新法業已刪除連續犯之規定，此
    刪除雖非犯罪構成要件之變更，但顯已影響行為人刑罰之法
    律效果，自屬法律有變更，依新法第2條第1項規定，比較新
    、舊法結果，仍應適用較有利於被告之行為時法律即舊法論
    以連續犯（最高法院95年第 8次刑事庭會議決議參照）。又
    行為後法律有變更者，依修正前刑法第2條第1項之規定，以
    適用裁判時法為原則，如行為時法有利於行為人，則例外適
    用行為時法；依修正後刑法第2條第1項規定，以適用行為時
    法為原則，惟如裁判時法有利於行為人，則例外的適用裁判
    時法。被告戊○○及己○○多次竊盜犯行，時間緊接，方法
    相同，觸犯基本構成要件相同之罪名，顯係基於概括之犯意
    為之，應依修法刪除前刑法第56條連續犯之規定均論以較重
    之攜帶兇器竊盜之 1罪，並依法加重其刑。又被告己○○所
    犯之攜帶兇器竊盜罪與收受贓物罪之間，犯意各別，行為不
    同，應分論併罰之。再被告戊○○於88年間，因竊盜案件經
    法院判處有期徒刑貳年陸月確定，甫於92年 1月28日執行完
    畢；被告己○○曾因違反毒品危害防制條例案件，由法院判
    處應執行有期徒刑1年2月確定，於94年 2月15日執行完畢，
    有卷附之臺灣高等法院被告前案紀錄表可按，其等受有期徒
    刑之執行完畢後，五年以內再故意犯本件有期徒刑以上之罪
    ，不論依修正前之刑法第47條，或修正後之刑法第47條第 1
    項之規定，均構成累犯，對被告等而言並無有利或不利之情
    形，自不生新舊法比較之問題，應逕依修正前之刑法第47條
    ，就被告己○○所犯之收受贓物罪部分，依法加重其刑，就
    被告戊○○及己○○所犯之攜帶兇器竊盜罪部分，依刑法第
    70條之規定遞加重之。又被告己○○行為後，刑法第51條業
    於民國94年1月7日修正公布，並於95年7月1日施行，修正前
    刑法第51條規定：「數罪併罰，分別宣告其罪之刑，依左列
    各款定其應執行者：」其中第 5款規定：「宣告多數有期徒
    刑者，於各刑中之最長期以上，各刑合併之刑期以下，定其
    刑期。但不得逾二十年。」修正後刑法第51條第 5款規定：
    「宣告多數有期徒刑者，於各刑中之最長期以上，各刑合併
    之刑期以下，定其刑期。但不得逾三十年。」比較結果，修
    正後刑法並非較有利於行為人，依刑法第2條第1項前段之規
    定，仍應依修正前刑法第51條第 5款規定，定其應執行之刑
    。再公訴人雖僅就犯罪事實欄一之4、5、6、8所示之犯行提
    起公訴，然檢察官就事實一部起訴者，其效力及於全部，本
    件被告 2人所犯其餘如事實欄所示之竊盜犯行，與前揭起訴
    經認有罪之竊盜部分，有連續犯之裁判上 1罪關係，並經檢
    察官移送併辦，基於審判不可分原則，本院自應併予審判，
    併此敘明。
三、原審予以論罪科刑，固非無見，惟因未及審酌檢察官移送併
    辦部分，而有未洽，公訴人及被告己○○均執此上訴指摘原
    判決不當，非無理由，原判決既有可議而無可維持，應由本
    院將原判決撤銷改判。爰審酌被告 2人均有多項前科，素行
    非佳，且其等正值青壯，不思以正當方法賺取財物，因缺錢
    花用而攜帶兇器竊取他人財物之犯罪動機，惟念及其等犯後
    均坦承犯行，態度尚佳之犯後態度，暨其犯罪手段、其等各
    人犯案次數、所生危害等一切情狀，分別量處如主文第2、3
    項所示之刑，並依修正前刑法第51條第 5款規定定被告己○○之應執行刑。
四、扣案之大型手剪、美工刀各1支，及未扣案之小型扳手1支，
    均為被告戊○○所有，且係供本件竊盜所用之物，業據被告
    戊○○供承在卷，雖小型扳手 1支未據扣案，然被告戊○○
    供稱其並未滅失而置於其所有之車牌 E8-2292號自小客車上
    ，爰均依刑法第38條第1項第2款之規定宣告沒收。至另扣案
    之十字螺絲起子 1支，雖為被告等竊取所用之物，然並非被
    告等人所有，係置於車牌 R5-8593號自小貨車上之物，爰不
    另宣告沒收。
據上論斷，應依刑事訴訟法第369條第1項前段、第364條、第299
條第1項前段，刑法第2條第1項、第28條、第321條第1項第3款、
第349條第1項、第38條第1項第2款，修正前刑法第56條、第47條
、第51第5款，刑法施行法第1條之1第2項，判決如主文。
本案經檢察官丑○○到庭執行職務。
中    華    民    國    95    年    8     月    24    日
          刑事第十一庭  審判長法  官  黃  梅  月
                              法  官  林  宜  民
                              法  官  林  欽  章
上列正本證明與原本無異。
不得上訴。
                              書記官  巫  彥  佳
中    華    民    國    95    年    8     月    24    日
參考法條：
中華民國刑法第321條
犯竊盜罪而有左列情形之一者，處 6 月以上、 5 年以下有期徒
刑：
一  於夜間侵入住宅或有人居住之建築物、船艦或隱匿其內而犯
    之者。
二  毀越門扇、牆垣或其他安全設備而犯之者。
三  攜帶兇器而犯之者。
四  結夥三人以上而犯之者。
五  乘火災、水災或其他災害之際而犯之者。
六  在車站或埠頭而犯之者。
前項之未遂犯罰之。
中華民國刑法第349條第1項
收受贓物者，處 3 年以下有期徒刑、拘役或 500 元以下罰金。
搬運、寄藏、故買贓物或為牙保者，處 5 年以下有期徒刑、拘役
或科或併科 1 千元以下罰金。
                                                       Ｒ


司法院資訊處製作；財團法人民間司法改革基金會備份。
